【裁判字號】    94,司,763
【裁判日期】    950321
【裁判案由】    選派清算人等
【裁判全文】
臺灣臺北地方法院民事裁定               94年度司字第763號
聲  請  人  凱聚股份有限公司
法定代理人  高哲雄
代  理  人  范鮫律師
代  理  人  吳至格律師
代  理  人  任雅侖律師
相  對  人  日月光祐科技股份有限公司
法定清算人  丙○○原名謝正彥.
法定清算人  甲○○
上列聲請人聲請解任暨選派清算人事件，本院裁定如下：
    主  文
日月光祐科技股份有限公司之法定清算人謝正彥及甲○○，應予
解任。
選派林正裕會計師為日月光祐科技股份有限公司之清算人。
程序費用由相對人負擔。
    理  由
一、按解散之公司，除因合併、破產而解散者外，應行清算，公
    司經中央主管機關撤銷或廢止登記者亦同。又股份有限公司
    之清算，除公司法或章程另有規定或股東會另選清算人外，
    以董事為清算人，不能依上開規定定其清算人時，法院得因
    利害關係人之聲請，選派清算人，公司法第24條、第26條之
    1、第322條分別定有明文。次按法院因監察人或繼續 1年以
    上持有已發行股份總數3%以上股份股東之聲請，得將清算人
    解任，公司法第323條第2項亦有明文。
二、本件聲請意旨略以：相對人日月光祐科技股份有限公司於93
    年4月21日經台北市政府命令解散，復於93年7月16日經台北
    市政府函告廢止登記，茲因相對人公司章程並無選任清算人
    之規定，股東會亦未選任清算人，自應以相對人董事乙○○
    、謝正彥及甲○○等3人為法定清算人。詎乙○○等3人就任
    已逾1年，迄未向本院呈報就任清算人，亦未依公司法第326
    條規定檢查公司財產情形、造具財務報表及財產目錄，送經
    監察人審查、提請股東會承認並呈報本院，亦未依公司法第
    327 條規定催告債權人申報債權，其等完全未餞行清算人職
    務，嚴重損及股東權益，顯不適任，又聲請人為繼續 1年以
    上持有相對人已發行股份總數3%以上股份之股東，爰依公司
    法第323條第2項規定，聲請解任乙○○等 3人法定清算人之
    職務。又乙○○等 3人經解任後，相對人即無法依公司法第
    322條第1項規定定其清算人，爰聲請另行選派林正裕會計師
    為相對人之清算人。
三、聲請人主張之事實，業據其提出台北市政府函、公司基本資
    料查詢、公司章程、股東名簿及股票等件為證，堪信為真實
    。相對人之法定清算人既不執行清算人職務，顯已不適任，
    揆諸首開規定，自應予以解任並另行選派清算人，故本件聲
    請人之聲請為有理由，應予准許。另相對人前任董事長乙○
    ○已於92年 8月及10月辭任董事長及董事職位，有存證信函
    、辭任書在卷可稽，其已不具董事身分，亦非相對人之法定
    清算人，自無予以解任之可能，附此敘明。
四、依非訟事件法第175條第3項，裁定如主文。
中    華    民    國    95    年    3     月    21    日
                  民事第五庭    法  官  林鳳珠
以上正本係照原本作成
不得聲明不服
中    華    民    國    95    年    3     月    21    日
                                書記官  曾寶生


司法院資訊處製作；財團法人民間司法改革基金會備份。
